臺灣彰化地方法院刑事判決　　　　　　　　　　　　　九十三年度易緝字第四五號
　　公　訴　人　臺灣彰化地方法院檢察署檢察官
　　被　　　告　甲○○
右列被告因竊盜案件，經檢察官聲請簡易判決處刑（九十一年度偵字第六○五五號）
，由本院北斗簡易庭移
    主  文
甲○○結夥三人以上竊盜，處有期徒刑壹年。
    事  實
一甲○○（綽號「阿水」）曾因竊盜案件，經臺灣高等法院臺中分院以七十五年度上
  易字第七二五號判決處有期徒刑十月確定，於民國七十五年十一月八日執行完畢；
  再因竊盜案件，經臺灣板橋地方法院以七十六年度易字第三三八四號判決處罰金一
  千元確定，於七十七年二月二十三日執行完畢；復因竊盜案件，經臺灣板橋地方法
  院以七十七年度易字第二四四八號判決處有期徒刑七月確定，於七十八年五月二十
  二日執行完畢；又因詐欺案件，經臺灣高等法院臺中分院以七十九年度上易字第二
  四九九號判決處罰金六千元確定，於七十九年十二月七日執行完畢，素行欠佳（不
  構成累犯）。詎甲○○猶不知悔改，竟夥同葉建財、乙○○、丙○○，共同基於意
  圖為自己不法所有之犯意聯絡，於九十一年九月三日上午九時許，先由乙○○請庚○○轉請葉建財向丁○○借車，再由丁○○轉請許甲祿向趙若維借得ＱＦ─○四九
  三號自用小貨車（葉建財、乙○○、丙○○已由本院判處罪刑確定，丁○○已由檢
  察官不起訴處分確定，丁○○、庚○○、許甲祿、趙若維均已滿十八歲，且就本案
  犯罪事實均不知情）。隨即由丁○○駕駛上開小貨車附載葉建財，乙○○駕車附載
  丙○○，甲○○自行駕車，抵達彰化縣伸港鄉全興工業區會合後，改由甲○○開車
  附載乙○○在前帶路，丁○○駕駛上開小貨車附載葉建財、丙○○二人在後跟隨，
  於同日上午十時三十分許抵達臺中縣龍井鄉○○村○○路辛○所經營之龍井牧羊場
  。到達牧羊場後，甲○○等人即利用不知情之丁○○，由甲○○指示丁○○將貨車
  倒車至羊欄木板道，並指示乙○○進入羊欄趕羊上車，及由丙○○在車後看守羊群
  ，甲○○指示完畢後，並與葉建財二人在旁觀看，以掌控全局及把風，四人（不含
  不知情之丁○○）以此方式結夥竊得辛○所飼養之土羊十一隻。得手後，又改由甲○○開車附載葉建財，丁○○駕駛前開小貨車附載乙○○、丙○○及竊得之羊群回
  到全興工業區前，與甲○○、葉建財二人會合，丁○○再改載葉建財，並由丙○○
  至該小貨車後廂看管羊群，甲○○則開車改載乙○○，至彰化縣溪湖鎮○○路時，
  葉建財下車改坐甲○○所駕駛之車輛，由乙○○坐上丁○○之小貨車，欲前往銷贓
  。惟於同日中午十二時許，小貨車行經該鎮河東里舊濁水溪旁產業道路時，為警發
  覺形跡可疑，而攔檢查獲，甲○○、葉建財見狀，乃駕車逃逸無蹤，嗣經乙○○、
  丙○○、丁○○之供述、指證，始查獲甲○○、葉建財。
二案經彰化縣警察局二林分局報告臺灣彰化地方法院檢察署檢察官及辛○訴由檢察官
  偵查聲請簡易判決處刑。
    理  由
一訊據被告甲○○矢口否認有何結夥竊羊犯行，辯稱：於九十一年九月間都是在臺北
  林口長庚醫院上班當清潔工，並安排舌癌患者戊○○住院，不認識葉建財、乙○○
  、丙○○、丁○○等人云云。
二惟查：
  (一)被告於本院準備程序雖認共同被告丙○○於檢察官偵查中之供述與證人丁○○於
    九十二年六月十日檢察官偵查中之證述不同意採為證據，惟所憑理由係認二人所
    言不實云云（本院卷第二九頁），顯非對證據能力有所爭執，而係對於證據之證
    明力爭執，依刑事訴訟法第一百五十九條之五第二項規定，上開證據之證據能力
    於本案言詞辯論終結前未經被告表示異議，自仍有證據能力，合先敘明。
  (二)右揭犯罪事實，業據告訴人辛○指訴明確（警卷第八至九頁、偵查卷第五一頁反
    面至第五二頁正面），並有贓物領據、被害現場照片與載有羊隻之ＱＦ─○四九
    三號小貨車照片可稽（警卷第十一至十二頁），告訴人遭竊土羊十一隻，並由警
    在前開小貨車上查獲，自屬真實。
  (三)本案係由共同被告乙○○請庚○○轉請共同被告葉建財向丁○○借車，再由丁○○轉請許甲祿向趙若維借得ＱＦ─○四九三號自用小貨車，隨由丁○○駕駛上開
    小貨車附載共同被告葉建財，共同被告乙○○駕車附載共同被告丙○○，被告自
    行駕車，抵達全興工業區會合後，改由被告開車附載共同被告乙○○在前帶路，
    丁○○駕駛上開小貨車附載共同被告葉建財、丙○○二人在後跟隨，於同日上午
    十時三十分許抵達臺中縣龍井鄉○○村○○路告訴人所經營之龍井牧羊場，到達
    牧羊場後，被告等人即利用不知情之丁○○，由甲○○指示丁○○將貨車倒車至
羊欄木板道，並指示共同被告乙○○進入羊欄趕羊上車，及由共同被告丙○○在
    車後看守羊群，被告指示完畢後，並與共同被告葉建財二人在旁觀看以掌控全局
    及把風，四人以此方式結夥竊得告訴人所飼養之土羊十一隻，得手後，復改由被
    告開車附載共同被告葉建財，丁○○駕駛前開小貨車附載共同被告乙○○、丙○○及竊得之羊群回到全興工業區前，與被告、共同被告葉建財二人會合，丁○○
    再改載共同被告葉建財，並由共同被告丙○○至該小貨車後廂看管羊群，被告則
    開車改載共同被告乙○○，至彰化縣溪湖鎮○○路時，共同被告葉建財下車改坐
    被告所駕駛之車輛，由共同被告乙○○坐上丁○○之小貨車，欲前往銷贓，惟於
    同日中午十二時許行經該鎮河東里舊濁水溪旁產業道路時，為警發覺形跡可疑，
    而攔檢查獲等情，業據共同被告丙○○、乙○○於警詢中供述及證人丁○○於警
    詢中證述詳盡（警卷第一至二、五至七頁）。雖證人丁○○對於何人乘何部車前
    往牧羊場與共同被告乙○○所言略有差異（證人丁○○供稱被告與共同被告乙○○共乘一部小客車，伊駕駛ＱＦ─○四九三號自用小貨車載共同被告葉建財、丙○○；共同被告乙○○供稱被告與共同被告葉建財共乘一部小貨車，證人丁○○
    與共同被告乙○○、丙○○乘ＱＦ─○四九三號自用小貨車），惟證人丁○○對
    於本案共犯之犯意聯絡事前並不知悉，且為被利用之人，其事後知悉被利用，按
    理應會供出詳情，且其為小貨車之駕駛人，究竟乘客何人，應最為瞭然，又其於
    案發之日即為警查獲並應警詢，則其對於案發經過當記憶猶新，不致偏頗、迴護
    ，自屬可信。
  (四)證人丁○○與共同被告乙○○、丙○○於警詢、檢察官偵查中均曾依口卡片、照
    片指認被告參與本案犯行，其綽號為「阿水」（警卷第十四頁，偵查卷第五五頁
    正面、第六五頁反面、第九十頁反面），本院查詢戶役政資料結果，全國名為甲○○之人，亦僅有被告一人（本院卷第六二頁），被告復不否認其綽號為「阿水
    」（偵查卷第九六頁反面），是前開之人所為指認，應無混淆誤認之虞。
  (五)共同被告乙○○嗣於檢察官偵查中雖翻異前詞，供稱是因警察恐嚇，始胡亂指認
    被告云云（偵查卷第九七頁反面、第一三九頁正面），共同被告丙○○於檢察官
    偵查中亦改稱案發日因距離較遠，看不清楚，無法指認云云（偵查卷第一三九頁
    正面），另共同被告葉建財於檢察官偵查中亦供稱不能確認被告口卡片所示照片
    云云（偵查卷第一三九頁正面），惟共同被告乙○○於本院審理中則結證稱被告
    就是導引前往牧羊場之「阿水」，復不能指出是何位警員對其恐嚇（本院卷第九
    四頁正面、第九五頁正面），而共同被告丙○○於檢察官偵查之初仍供稱被告就
    是「阿水」（偵查卷第五五頁正面），又共同被告葉建財於警詢中到案之初亦供
    稱是被告導引證人丁○○之小貨車前往牧羊場，於十一時許即得手後曾在全興工
    業區會合，並搭乘被告之汽車，再轉乘證人丁○○駕駛之貨車（偵查卷第四七頁
    ），所述會合、搭車情節，與其餘共同被告所供亦大致相符。綜上以觀，上開共
    同被告、證人否認被告參與犯行之詞，應係被告到案後故予迴護所致，應以彼等
    於警詢及檢察官偵查之初所供始符合實情。
  (六)證人戊○○於本院審理中雖結證稱自九十一年八月三十日起，曾在臺北林口長庚
    醫院住院，由被告照顧，於九十一年九月三日上午十時三十分許，被告應該在開
    刀房外云云（本院卷第八九至九二頁），並於檢察官偵查中提出診斷證明書為證
    （偵查卷第九三頁），惟其於檢察官偵查中業已證稱不記得、亦不能確定被告於
    九十一年九月三日上午十時三十分許是否與其在一起（偵查卷第九十頁正面），
    該證人於偵查中既不肯定被告當日行蹤，於本院審理中反而改稱被告伊在一起，
    其記憶顯違常情，則該證人於本院之證述，尚難遽信。另被告所提其經營之協祥
    清潔企業社營利事業登記證與存摺明細、匯款通知單（本院卷第一○六至一一二
    頁），縱然屬實，亦僅能證明被告從事商業而已，要不能即認被告於案發時不在
    場。
  (七)綜上論述，被告所辯，無非事後卸責之詞，難以採信，事證明確，其犯行堪以認
    定。
三被告與共同被告葉建財、乙○○、丙○○結夥竊取告訴人之羊群得手，核其所為，
  係犯刑法第三百二十一條第一項第四款之結夥三人以上竊盜罪。被告與上開共同被
  告間，就前揭犯行，有犯意之聯絡及行為之分擔，為共同正犯。查被告曾因竊盜案
  件，經臺灣高等法院臺中分院以七十五年度上易字第七二五號判決處有期徒刑十月
  確定，於七十五年十一月八日執行完畢，再因竊盜案件，經臺灣板橋地方法院以七
  十六年度易字第三三八四號判決處罰金一千元確定，於七十七年二月二十三日執行
  完畢，復因竊盜案件，經臺灣板橋地方法院以七十七年度易字第二四四八號判決處
  有期徒刑七月確定，於七十八年五月二十二日執行完畢，又因詐欺案件，經臺灣高
  等法院臺中分院以七十九年度上易字第二四九九號判決處罰金六千元確定，於七十
  九年十二月七日執行完畢（不構成累犯），此有臺灣高等法院被告全國前案紀錄表
  可稽（本院第三五二號卷第四至九頁），爰審酌被告有多次竊盜前科，素行欠佳，
  不循正當途徑獲取所需，反而竊取他人財物，破壞他人財產法益，於本案居於主導
  地位，本院審理中一度逃匿，有通緝書可按（本院第三五二號卷第一九九頁），犯
  後仍飾詞辯解，毫無悔意及其他一切情狀，量處如主文所示之刑，以資懲儆。
四臺灣彰化地方法院檢察署九十三年度偵字第六四八○號竊盜案件檢察官移送併辦意
  旨書略以：被告復於九十三年八月四日，至彰化縣伸港鄉○○村○○路六十之一號
  告訴人己○○之養羊場，徒手竊取六隻羊得手，因認此部分涉有刑法第三百二十條
  第一項之竊盜罪嫌，聲請合併審判。惟查，該案與本案行為時間相距近二年之久，
  難認被告係基於概括犯意為之，與本案自無連續犯之裁判上一罪關係，是移送併辦
  部分宜退由檢察官另行依法處理，一併敘明。
據上論斷，應依刑事訴訟法第四百五十二條、第二百九十九條第一項前段，刑法第二
十八條、第三百二十一條第一項第四款，判決如主文。
本案經檢察官江孟芝到庭執行職務。
中      華      民      國    九十三    年     十二     月     十七     日
                                  臺灣彰化地方法院刑事第二庭
                                      審判長法官  李  水  源
                                      法      官  李  雅  俐
                                      法      官  廖  政  勝
右正本證明與原本無異。
如不服本判決，應於判決送達後十日內向本院提出上訴狀( 須附繕本 )。
告訴人或被害人對於判決如有不服具備理由請求檢察官上訴者，其上訴期間之計算係
以檢察官收受判決正本之日期為準。
                                      法院書記官  呂  雅  惠
中      華      民      國    九十三    年     十二     月     二十     日
附錄本案論罪科刑法條全文：
刑法第三百二十一條第一項第四款
犯竊盜罪而有左列情形之一者，處六月以上、五年以下有期徒刑：
四  結夥三人以上而犯之者。
